【裁判字號】    98,易,891
【裁判日期】    981020
【裁判案由】    妨害公務等
【裁判全文】
臺灣高雄地方法院刑事判決               98年度易字第891號
公  訴  人  臺灣高雄地方法院檢察署檢察官
被      告  甲○○
上列被告因妨害公務等案件，經檢察官提起公訴（98年度偵字第
17156 號），嗣因被告就被訴事實為有罪陳述，經本院告知簡式
審判程序意旨並聽取公訴人及被告之意見後，本院合議庭裁定由
受命法官獨任依簡式審判程序審理，判決如下：
    主  文
甲○○犯不能安全駕駛動力交通工具罪，處有期徒刑貳月，如易
科罰金，以新臺幣壹仟元折算壹日；又犯妨害公務執行罪，處有
期徒刑肆月，如易科罰金，以新臺幣壹仟元折算壹日。應執行有
期徒刑伍月，如易科罰金，以新臺幣壹仟元折算壹日。
    事  實
一、甲○○於民國98年6 月4 日晚上8 時至10時，在高雄市○○
    區○○路某海產店與友人飲用紅酒後，已達不能安全駕駛動
    力交通工具之程度，仍駕駛車牌號碼6513-MB 號自小客車，
    沿高雄市○○區○○路由西向東方向行駛，嗣於同日晚上10
    時許，行經該路段287 巷口之高速公路涵洞下方時，因闖紅
    燈且未開啟頭燈，為身著制服之保安大隊特勤中隊警員陳忠
    民及其他2 名警員於義華路與應安街口攔查，甲○○下車後
    ，為警發覺其有濃厚酒味，遂要求甲○○配合呼氣酒精濃度
    測試，甲○○拒不配合警員進行酒測，且上車欲駕車離去，
    經警員要求其下車後，甲○○另基於妨害公務及侮辱公務員
    之犯意，以右手揮打警員陳忠民後背1 下（未成傷），為警
    員陳忠民當場制伏並上手銬逮捕時，復以「幹」之字眼辱罵
    依法執行職務之警員（公然侮辱部分未據告訴），以此強暴
    方式妨害陳忠民等警員執行職務，嗣經警員陳忠民等人施以
    公權力將甲○○帶回隊部，並施以酒精檢測，測得其呼氣酒
    精濃度達每公升0.72毫克。
二、案經高雄市政府警察局保安警察大隊移送臺灣高雄地方法院
    檢察署檢察官偵查起訴。
    理  由
一、本件被告甲○○所犯係死刑、無期徒刑、最輕本刑為3 年以
    上有期徒刑以外之罪，其等於準備程序中就被訴事實為有罪
    之陳述，經法官告知簡式審判程序之旨，並聽取公訴人及被
    告之意見後，經本院合議庭裁定由受命法官獨任進行簡式審
    判程序，合先敘明。
二、訊據被告於本院審理時對上開事實均坦承不諱，核與證人即
    保安大隊特勤中隊警員陳忠民於偵查中證述之情節相符（見
    偵卷第16至17頁），並有車號6513-MB 號車籍查詢- 基本資
    料詳細畫面、刑法第185 條之3 案件測試觀察紀錄表、呼氣
    酒精測試器檢定合格證書、酒精濃度測定值各1 紙、高雄市
    政府警察局舉發違反道路交通管理事件通知單影本2 紙、98
    年6 月4 日保安大隊特勤中隊警員陳忠民之職務報告1 紙在
    卷可稽（見警卷第10至14、19頁），足認被告之任意性自白
    與事實相符，得為認定犯罪之依據。從而，本件事證明確，
    被告犯行均堪以認定，應依法論科。
三、核被告所為，係犯刑法第185 條之3 不能安全駕駛動力交通
    工具罪、同法第135 條第1 項妨害公務執行罪及同法第140
    條第1 項之侮辱公務員罪。起訴書雖未引用侮辱公務員罪之
    法條，惟已於犯罪事實欄載明該部分事實，本院自應予以審
    理。按刑法第140 條第1 項之侮辱公務員罪，屬妨害國家公
    務之執行，為侵害國家法益，並非侵害個人法益之犯罪，如
    對於公務員2 人以上依法執行職務時，當場侮辱，仍屬單純
    一罪（最高法院85年度台非字第238 號判決意旨參照），是
    被告為上開侮辱公務員犯行時，雖有警員陳忠民及其他2 名
    警員同時依法執行職務，然其所為仍屬單純一罪。另被告於
    同一地點，且於密接時間內，對依法執行警察職務之警員施
    以強暴，並當場侮辱，係基於一個妨害公務之犯意而為，應
    認其以一行為觸犯上開2 罪名，為想像競合犯，應依刑法第
    55條之規定，從一重論以妨害公務執行罪。被告所犯之不能
    安全駕駛動力交通工具罪及妨害公務執行罪，犯意各別，行
    為互殊，應予分論併罰。爰審酌被告於飲酒後呼氣酒精濃度
    達每公升0.72毫克，已無法安全駕駛之情形下，猶貿然駕車
    上路，無視於自己及其他用路人之生命、身體及財產安全，
    為警攔查後又拒不配合呼氣酒精測試，並加諸暴行於國家公
    務員，無視社會法秩序規範，藐視國家公權力之執行，對社
    會秩序業已造成相當程度影響，又口出穢言辱罵值勤警員，
    在其犯行已遭錄音、錄影之情形下，於偵查中及本院第一次
    準備程序時猶矢口否認犯行，殊無足取，惟念及被告並無前
    科，且幸未對警員造成傷害，於本院審理時終能坦承犯行，
    並考量其犯罪之動機、目的、手段、智識程度及檢察官具體
    求處刑度等一切情狀，分別量處如主文所示之刑，並定其應
    執行刑，復衡酌被告之學歷及家庭經濟狀況等情狀，諭知如
    主文所示易科罰金之折算標準，以示懲儆。
據上論斷，應依刑事訴訟法第299 條第1 項前段、第273 條之1
第1 項，刑法第185 條之3 、第135 條第1 項、第140 條第1 項
、第41條第1 項前段、第51條第5 款、第55條，刑法施行法第1
條之1 第1 項、第2 項前段，判決如主文。
本案經檢察官王清海到庭執行職務。
中    華    民    國    98    年    10    月    20    日
                      刑事第十八庭    法  官  周佳佩
以上正本證明與原本無異。
如不服本判決應於收受送達後10日內向本院提出上訴書狀，並應
敘述具體理由；如未敘述上訴理由者，應於上訴期間屆滿後20日
內向本院補提理由書（均須按他造當事人之人數附繕本）「切勿
逕送上級法院」。
中    華    民    國    98    年    10    月    20    日
                                      書記官  王立山
附錄本案論罪科刑法條：
刑法第185 條之3
服用毒品、麻醉藥品、酒類或其他相類之物，不能安全駕駛動力
交通工具而駕駛者，處1 年以下有期徒刑、拘役或科或併科15萬
元以下罰金。
刑法第135 條第1 項
對於公務員依法執行職務時，施強暴脅迫者，處3 年以下有期徒
刑、拘役或300 元以下罰金。
刑法第140 條第1 項
於公務員依法執行職務時，當場侮辱，或對於其依法執行之職務
公然侮辱者，處6 月以下有期徒刑、拘役或100 元以下罰金。


司法院資訊處製作；財團法人民間司法改革基金會備份。
